臺灣彰化地方法院交通事件裁定　　　　96年度交聲字第318號
移送機關即
原處分機關　交通部公路總局臺中區監理所彰化監理站
異 議人 即
受 處分 人　甲○○
上列異議人因違反道路交通管理處罰條例案件，對於交通部公路
總局臺中區監理所彰化監理站民國九十四年十一月二十四日所為
之裁決書（彰監四字第裁00－000000000號），聲明
異議，本院裁定如下：
    主  文
異議駁回。
    理  由
一、按受處分人，不服道路交通管理處罰條例第八條主管機關所
    為之處罰，得於接到裁決書之翌日起二十日內，向管轄地方
    法院聲明異議。交通法庭認聲明異議不合法律上之程式或其
    異議權已經喪失者，應以裁定駁回之，但其不合法律上之程
    式可補正者，應先訂期命為補正，逾期不補正者，即予駁回
    。道路交通管理處罰條例第八十七條第一項、道路交通案件
    處理辦法第十八條分別定有明文。又按處理違反道路交通管
    理事件，有關文書送達之程序，依行政程序法之規定。送達
    ，於應受送達人之住居所、事務所或營業所為之。對於當事
    人之送達，有應為送達之處所不明者，行政機關得依申請，
    准為公示送達。有應為送達之處所不明之情形而無人為公示
    送達之申請者，行政機關為避免行政程序遲延，認為有必要
    時，得依職權命為公示送達。公示送達應由行政機關保管送
    達之文書，而於行政機關公告欄黏貼公告，告知應受送達人
    得隨時領取；並得由行政機關將文書或其節本刊登政府公報
    或新聞紙。公示送達自前條公告之日起，其刊登政府公報或
    新聞紙者，自最後刊登之日起，經二十日發生效力。違反道
    路交通管理事件統一裁罰基準及處理細則第五條、行政程序
    法第七十二條第一項前段、第七十八條第一項第一款、第二
    項、第八十條、第八十一條前段分別定有明文。
二、經查，本件異議人甲○○係就案由欄所示之裁決書聲明異議
    ，而上開裁決書經原處分機關於民國九十四年十一月二十四
    日以掛號郵件方式，交由郵政機關向異議人戶籍地即彰化縣
    芬園鄉○○村○○路○段一○一巷二弄五號寄送，經郵政機
    關以異議人遷移新址不明退回，原處分機關再於九十五年十
    月三十一日以刊登新聞紙之方式，將上開裁決書為公示送達
    等情，此有交通部公路總局臺中區監理所彰化監理站送達證
    書、交通部公路總局臺中區監理所彰化監理站九十五年十月
    二十五日中監彰字第○九五一○○七六六號公告函、九十五
    年十月三十一日太平洋日報之公告、個人基本資料查詢各一
    紙在卷可稽；上開裁決書既於九十五年十月三十一日以刊登
    新聞紙方式為公示送達，其送達效力應自九十五年十月三十
    一日起經二十日即於九十五年十一月二十日發生效力，其異
    議期間即應自公示送達生效之翌日即九十五年十一月二十一
    日起算二十日（異議人住所在彰化縣芬園鄉，應加計在途期
    間二日）內為之，異議人至遲應於九十五年十二月十二日聲
    明異議，惟異議人竟遲至九十六年四月十二日始向交通部公
    路總局臺中區監理所彰化監理站具狀聲明異議，有該站蓋於
    異議人異議狀上之公文收文專用章可稽，顯已逾上開聲明異
    議期間，其聲明異議即難謂為合法，復無從補正，自應予以
    裁定駁回。至於異議人另辯稱：伊及家人均未能收取上開裁
    決書，即加倍罰緩，實有未妥等語。惟查，本件如案由欄所
    示之裁決書既經原處分機關向異議人為公示送達，自應認為
    該裁決書已合法送達與異議人，其異議期間即應自公示送達
    發生效力之翌日即九十五年十一月二十一日起算，縱使異議
    人並未收受或知悉該裁決書，仍無礙於原處分機關所為送達
    之合法性，亦與異議期間之起算時點無涉，異議人前揭抗辯
    ，自無可採，附此敘明。
三、據上論斷，應依道路交通管理處罰條例第八十七條第二項，
    道路交通案件處理辦法第十八條前段，裁定如主文。
中　　華　　民　　國　　96　　年　　5 　　月　　17　　日
　　                  交通法庭  法  官  鄭舜元
以上正本證明與原本無異。
如不服本裁定，應於裁定送達後5日內向本院提出抗告狀 (須附
繕本)。
中　　華　　民　　國　　96　　年　　5 　　月　　18　　日
                                書記官  呂雅惠
